---
title: "AB_confidence_interval"
output: html_document
date: "2023-01-08"
---

Построение доверительных интервалов в R
1. Установите библиотеку DescTools, которая содержит в себе функции для более подробного вывода описательных статистик и построения доверительных интервалов. Вызовите ее через функцию library().

```{r}
install.packages('DescTools')
library(DescTools)
```

2. Используя функцию BinomCI(), постройте 95%-ный доверительный интервал для доли людей в контрольной группе (работали со старым дизайном сайта), которые кликнули на кнопку «Оформить заказ», если известно, что:
• всего в контрольной группе 100 человек;
• 60 людей кликнули на кнопку «Оформить заказ».
**Подсказка: запросите помощь по функции BinomCI(). Считайте, что число x в документации, обозначенное как number of successes (число успехов) — это число людей, кликнувших на кнопку, а число n, обозначенное как number of trials (число испытаний) — это общее число людей в группе **
```{r}
BinomCI(x = 60, n = 100)
```



3. Проинтерпретируйте полученный доверительный интервал.
Подсказка: lwr.ci и upr.ci — это нижняя и верхняя границы доверительного интервала.

```{r}
# с уверенность в 95% можно сказать, что доля людей нажавших на кнопку "Оформить заказ", среди всех поситителей сайта, лежит в интервале от 0.5 до 0.7. Если мы будем проводить аналогичные исследования на выборках одного и того же размера много раз, не завсисмо друг от друга, 95% доверительных интервалов будут включать истинное значение доли людей, нажавших на кнопку "Оформить заказ"
```

4. Используя функцию BinomCI(), постройте 95%-ный доверительный интервал для доли людей в тестовой группе (работали с новым дизайном сайта), которые кликнули на кнопку «Оформить заказ», если известно, что:
• всего в контрольной группе 100 человек;
• 80 людей кликнули на кнопку «Оформить заказ».

```{r}
BinomCI(x = 80, n = 100)
```


5. Проинтерпретируйте полученный доверительный интервал.

```{r}
# С уверенностью в 95% можно сказать, что доля людей в тостовой группе, нажавших на конопку "Оформить заказ" среди всех поситителей сайта, лежит в интервале от 0.7 до 0.9. Если мы будем проводить аналогичные исследования на выборках одного и тогже размера, не зависимо друг от друга, 95% доверительных интервалов будут включать истинное значение доли людей, нажавших кнопку "Оформить заказ"
```

6. Сравните два полученных доверительных интервала. Можем ли мы сделать вывод о том, что на 95%-ном уровне доверия есть различия в долях людей, воспользовавшихся кнопкой «Оформить заказ» на сайте в старом дизайне и в новом дизайне? Правда ли, что новый дизайн сайта лучше?
Дополнение для желающих: доверительный интервал для среднего
Постройте 90%-ный доверительный интервал для среднего возраста посетителей сайта, используя вектор ages, в котором хранятся значения возраста посетителей. Проинтерпретируйте полученный доверительный интервал.
Вектор ages:
ages <- c(23, 24, 34, 33, 38)
Подсказка: используйте функцию ?MeanCI().

```{r}
ages <- c(23, 24, 34, 33, 38)
MeanCI(x = ages, conf.level = 0.9)

# с уверенностью в 90% можно сказать что средний возраст посетителей нашего сайта лежит в интервале от 24 до 37 лет. Если мы будем проводить аналогиченые исследования на выборках одного и тогоже размера, не зависимо друг от друга, то 90% доверительных интервалов будудт включать средний возраст нашей выборки 30 лет. 
```

